Inventaris van het archief van het Directoraat-Generaal voor Industrie van het Ministerie van Economische Zaken, (1966) 1973-1975
Nationaal Archief, Den Haag
Ministerie van Economische Zaken: Directoraat-Generaal Industrie
EZ / DG Industrie
1966-1975
merendeel 1973-1975
E8
2.30 meter; 92 inventarisnummers.
Nationaal Archief, Den Haag
Ministerie van Economische Zaken / Directoraat-Generaal voor Industrie
Het archief van het Directoraat-generaal voor Industrie van het Ministerie van Economische Zaken, waarvan het jongste stuk dateert uit 1966 en het oudste uit 1975, bevat de resultaten van overleg, advies en onderzoek neergelegd in rapporten en (onderzoeks)verslagen. De oriëntatie van het Directoraat-generaal was breed en internationaal gericht en omvatte taken op het gebied van de zware industrie: verkeer en vervoer (lucht- en ruimtevaart, scheepsbouw), energie (kernenergie), de (petro)chemische industrie, post en telecommunicatie, automatisering, alsmede taken betreffende de consumentensector, zoals de metaal- textiel- en houtindustrie, de voedingsmiddelenindustrie en de consumentenelektronica. Het archief bestaat uit twee onderdelen: een werkarchief en een algemeen secretariearchief. De beschrijvingen zijn geordend volgens het Archiefplan van het ministerie van Economische Zaken. De code is toegespitst op taken en onderwerpen waar het ministerie van Economische Zaken zich mee bezig hield. De dossiers van het algemene secretariearchief zijn gecodeerd op basis van dit Archiefplan.
Archiefvorming
Geschiedenis van de archiefvormer
Op 16 januari 1965 werd op het Ministerie van Economische Zaken een reorganisatie doorgevoerd. Deze reorganisatie beoogde een hergroepering van een aantal taken, waardoor het mogelijk werd de departementale organisatie in hoofdlijnen meer in overeenstemming te brengen met de meest wenselijk te achten verdeling van het werkterrein van het ministerie. De datum van ingang van die reorganisatie hing samen met de ontslagaanvrage van de directeur-generaal voor de Industrialisatie en Energievoorziening, drs. J. Louman, die per 16 januari 1965 een functie in het bedrijfsleven had aanvaard. Er werden twee nieuwe directoraten-generaal ingesteld:
het Directoraat-generaal voor Industrie en Handel en
het Directoraat-generaal voor Energievoorziening.
Met de instelling van deze nieuwe directoraten-generaal werden het Directoraat-generaal voor Handel en Nijverheid en het Directoraat-generaal voor Industrialisatie en Energievoorziening opgeheven.
De instelling van het Directoraat-generaal voor Industrie en Handel, onder leiding van mr. J.C. van Alphen de Veer, beoogde een reïntegratie van de behandeling van alle voor industrie en handel van belang zijnde aspecten. Het Directoraat-generaal was onderverdeeld in een aantal directies die ieder op zich weer waren onderverdeeld in diverse afdelingen. Het Directoraat-generaal voor Industrie en Handel is op 12 september 1973 opgeheven. Hiervoor in de plaats zijn het Directoraat-generaal voor Industrie en het Directoraat-generaal voor Handel, Ambacht en Diensten ingesteld. De afdeling Handel van het directoraat-generaal Industrie en Handel is overgegaan naar het directoraat-generaal voor Handel, Ambacht en Diensten. Deze twee directoraten-generaal zijn in de jaren negentig opgegaan in het Directoraat-generaal voor Industrie en Regionaal Beleid en het Directoraat-generaal voor Diensten, Midden- en Kleinbedrijf en Ordening.
De taken van het Directoraat-generaal voor Industrie omvatten:
behandelen van aangelegenheden betreffende de Nederlandse Industrie
vormen, presenteren en doen uitvoeren van het algemene industriebeleid, zowel nationaal als internationaal en het uitvoeren van beleidsondersteunende taken
initiëren en uitvoeren van beleidsondersteunende statistische analyse
onderhouden van nationale en internationale contacten op statistisch gebied
beleidsvoering op het gebied van de militaire productie in Nederland
economische verdedigingsvoorbereiding
behandelen van functionele vraagstukken waarmee de industrie in zijn contact met de overheid wordt geconfronteerd
vormen, presenteren, behartigen en uitvoeren van het technologiebeleid naar de sector industrie in (inter)nationaal verband
begeleiden en controleren van onderzoeks- en ontwikkelingsprojecten
uitoefenen van een bemiddelingsfunctie ten behoeve van individuele bedrijven en bedrijfsorganisaties
Geschiedenis van het archiefbeheer
De structuur van het archief is niet eenduidig. Dit is het gevolg van het feit dat het archief bestaat uit twee onderdelen. Enerzijds is er een werkarchief en anderzijds een algemeen secretariearchief. Het werkarchief is het resultaat van een jarenlange versnippering en versplintering van het ministerie van Economische Zaken over verschillende gebouwen. Hierdoor hield vrijwel elke afdeling een eigen archief bij. Beide archieven bestaan naast elkaar en zijn even belangrijk om de geschiedenis, taken en organisatie van het Directoraat-generaal voor Industrie zo volledig mogelijk in beeld te brengen. Aan het werkarchief is geen (eenduidige) ordening toegekend, maar het is veelal geordend op basis van het onderwerp. Deze kennen geen algemene code, in tegenstelling tot de dossiers die tot het algemeen secretariearchief behoren.
Het algemeen secretariearchief is geordend op basis van het archiefplan voor het ministerie van Economische Zaken. Dit archiefplan bestaat uit onderwerpen waar het ministerie van Economische Zaken bemoeiing mee kan krijgen. De onderwerpen zijn systematisch bijeengebracht. Per onderwerp is een code toegekend met een nadere onderverdeling in decimale notaties.
De verwerving van het archief
Het archief is krachtens bepalingen van de Archiefwet overgebracht.
Inhoud en structuur van het archief
01.01.01; 2.06
Selectie en vernietiging
De selectie voor vernietiging is uitgevoerd op basis van de volgende selectielijsten:
Selectielijst voor de neerslag van de handelingen van de minister van Economische Zaken, binnen het beleidsterrein Overheidsinformatievoorziening vastgesteld bij beschikking van de staatssecretaris van Onderwijs, Cultuur en Wetenschappen en de minister van Economische Zaken, nr. C/S/031692 d.d. 11 juli 2003 (Stcrt. 20 oktober 2003, nr. 202/pag. 11).
Selectielijst voor de neerslag van de handelingen van de minister van Economische Zaken, binnen het beleidsterrein Organisatie van de Rijksoverheid vastgesteld bij beschikking van de staatssecretaris van Onderwijs, Cultuur en Wetenschappen en de minister van Economische Zaken, nr. C/S&A/05/1199 d.d. 5 juli 2005 (Stcrt. 16 december 2005, nr. 245 / pag. 25), ),
Selectielijst voor de neerslag van de handelingen van de minister van Economische Zaken, binnen het beleidsterrein Beheer van de Rijksbegroting 1940 - 1993 vastgesteld bij beschikking van de staatssecretaris van Onderwijs, Cultuur en Wetenschappen en de minister van Economische Zaken, nr. 98.28.RWS/JW d.d. 8 januari 1998 (Stcrt. 1998, blz. 142), geactualiseerd op d.d. 16 augustus 2006, C/S&A/06/1946 (Stcrt. 11 september 2006, nr. 176/pag. 13).
Selectielijst voor de neerslag van de handelingen van de minister van Economische Zaken, binnen het beleidsterrein Industrie- en Technologiebeleid vastgesteld bij beschikking van de staatssecretaris van Onderwijs, Cultuur en Wetenschappen en de minister van Economische Zaken, nr. C/S&A/06/2200 d.d. 12 september 2006 (Stcrt. 17 oktober 2006, nr. 202/pag. 16).
Selectielijst voor de neerslag van de handelingen van de minister van Economische Zaken, binnen het deelbeleidsterrein van personeelszaken, t.w. het persoonsdossier, vastgesteld bij beschikking van de staatssecretaris van Onderwijs, Cultuur en Wetenschappen en de minister van Economische Zaken, nr. C/S&A/07/1514 d.d. 16 augustus 2007 (Stcrt. 20 november 2007, nr. 225/pag. 15), rekeninghoudend met de geplaatste rectificatie geplaatst in de Staatscourant 2007, nr. 245.
Ordening van het archief
De beschrijvingen in deze inventaris zijn geordend volgens het Archiefplan voor het ministerie van Economische Zaken. Deze code is toegespitst op die taken en onderwerpen waar het ministerie van Economische Zaken zich mee bezig houdt. De dossiers van het algemene secretarie-archief hadden reeds een codering op basis van het Archiefplan en zijn ook onder deze code ondergebracht in de inventaris. Met betrekking tot het werkarchief, dat niet geordend was op basis van het Archiefplan, is gekozen om te kijken welke taken het
Directoraat-generaal voor Industrie uitvoerde in de desbetreffende documenten. Vervolgens zijn deze dossiers geordend onder de in het Archiefplan genoemde rubrieken. Het werkarchief en het algemene secretariearchief zijn geïntegreerd in de inventaris.
Aanwijzingen voor de gebruiker
Openbaarheidsbeperkingen
Volledig openbaar.
Materiële beperkingen
Aanvraaginstructie
Openbare archiefstukken kunnen online worden aangevraagd en gereserveerd. U kunt dit ook via de terminals in de studiezaal van het Nationaal Archief doen. Om te kunnen reserveren dient u de volgende stappen te volgen:
U maakt een profiel aan op www.gahetna.nl, en logt vervolgens in
Via de archiefinventaris (alleen de beschrijvingen met rode nummers) selecteert u het gewenste archiefstuk door op de knop 'Reserveren' te klikken
In het volgende scherm geeft u aan op welke dag u het archiefstuk wilt inzien
Indien u zich bevindt in de studiezaal en een tafelnummer heeft ontvangen kunt u dit nummer vermelden. Als u geen tafelnummer heeft kunt u tafelnummer 777 laten staan
Vervolgens bevestigt u uw reservering door deze te versturen.
Verwant materiaal
Beschikbaarheid van kopieën
Verwante archieven
2.06.099 - Inventaris van het deelarchief van het directoraat-generaal voor de Industrie en Handel van het Ministerie van Economische Zaken 1966 - 1969
2.06.108 - Inventaris van het archief van het directoraat-generaal Industrie en Handel van het Ministerie van Economische Zaken (1956) 1965 (1967)
Publicaties
Staatsalmanak van het Koninkrijk der Nederlanden, 's-Gravenhage: Staatsdrukkerij- en Uitgeverijbedrijf, 1973
Staatsalmanak van het Koninkrijk der Nederlanden, 's-Gravenhage: Staatsdrukkerij- en Uitgeverijbedrijf, 1974
Staatsalmanak van het Koninkrijk der Nederlanden, 's-Gravenhage: Staatsdrukkerij- en Uitgeverijbedrijf, 1975
Beschrijving van de series en archiefbestanddelen
- ORGANISATIE, 1.
  - De organisatie en inrichting van het departement van Economische Zaken, 07
    Opmerkingen: x.07
    - De onderdelen van het ministerie, 07.551.5
      Opmerkingen: .07.551.5
      - Stukken betreffende het voeren van overleg en het vragen van advies aan de Raad van Advies voor het Wetenschapsbeleid inzake de organisatie van het wetenschapsbeleid gericht op de research en ontwikkeling binnen het Ministerie van Economische Zaken., 1972 - 1973; 1; 1 pak
        Oude code: WA nieuwe doos 22
      - Stukken betreffende het uitvoeren van onderzoek naar een herziening van de basisstructuur van het Directoraat - Generaal voor de Industrie., 1973 - 1975; 2-6; 5 stukken
        - Rapport "Herstructurering ter Versterking van het ten Opzichte van de Industrie te Voeren Beleid" Fasen 1-3, 1973, 2
          Oude code: 917
        - Rapport "Topstructuur Directoraat - Generaal voor Industrie Takenoverzicht", 1973, 3
          Oude code: WA nieuwe doos 8
        - Rapport "Formatievoorstel ten behoeve van het Directoraat - Generaal voor Industrie", 1975, 4
          Opmerkingen: 143.33
        - Rapport "Voorgestelde Basisstructuur van het Directoraat - Generaal voor Industrie", 1975, 5
        - Rapport "Voorgestelde Basisstructuur van het Directoraat - Generaal voor Industrie Deel 1", 1975, 6
- TAAKUITVOERING, 2.
  - Verkeer. Vervoer. Post. Telecommunicatie, -1.81
    - Ruimtevaart, -1.814.7
      - Stukken betreffende het voeren van overleg in en het leveren van bijdragen aan de Commissie van Plaatsvervangers van de Europese Ruimte Conferentie met als doel het maken van voorstellen voor een Europese ruimtepolitiek., 1966 - 1974; 7-8; 2 pakken
        - 1966-1970, 7
          Oude code: AS 310 - 1.814.7: 131
          Opmerkingen: Er wordt ook een aantal keer de code - 1.815: 131 gebruikt
        - 1971-1974, 8
      - Stukken betreffende het voeren van overleg in de Interdepartementale Commissie voor Ruimteonderzoek en Ruimtetechnologie over het beleid inzake de Nederlandse en Europese ruimtevaart, alsmede het onderzoek en de ontwikkelingen binnen de ruimtevaart., 1973 - 1975; 9; 1 pak
        Oude code: AS nieuwe doos 16 - 1.814.7: 71
  - Economische aangelegenheden, -1.82
    Opmerkingen: 1.82
    - Stukken betreffende het opstellen van de Memorie van Antwoord op het voorlopig verslag van de Tweede Kamer op de Nota Buitenlandse Werknemers., 1973; 10; 1 omslag
      Oude code: 1770
    - Normalisatie, -1.821.6
      Opmerkingen: -1.821.6
      - Stukken betreffende het voeren van overleg in het overlegorgaan Interdepartementaal Overleg inzake Normalisatie (ION) met als doel te komen tot een onderlinge afstemming van inzichten ten behoeve van de ambtenaren die zich met normalisatievraagstukken bezighouden., 1974; 11; 1 omslag
        Oude code: AS nieuwe doos - 1.821.6
    - Industrie. Dienstverlening. Handel, -1.824
      Opmerkingen: 1.824
      - Stukken betreffende het maken van bezwaar bij de Europese Commissie tegen de steun van de Engelse regering voor de ontwikkeling van het Hawker Siddeley (HS) - 146 - vliegtuigproject., 1973; 12; 1 omslag
        Oude code: 1773
      - Algemene aspecten ten aanzien van de industrie, -1.824.10
        Opmerkingen: -1.824.10
        - Rapport "Herstructurering ter Versterking van het ten opzichte van de Industrie te voeren Beleid, fasen 1 - 3"., 1973; 13; 1 stuk
          Oude code: WA nieuwe doos 20
      - Onderzoek. Voorlichting. Documentatie, -1.824.101
        Opmerkingen: -1.824.101
        - Stukken betreffende het beantwoorden van Tweede Kamervragen van Voortman over het niet publiceren van een artikel inzake de ontwikkeling en toepassing van kernenergie in het bulletin Washington News., 1973 - 1975; 14; 1 pak
          Oude code: AS 110 - 1.824.101.141
      - Oprichting, uitbreiding en ontwikkeling van industrieën, -1.824.102.2
        Opmerkingen: -1.824.102.2
        - Stukken betreffende het voeren van interdepartementaal overleg over de toepassing van de investeringsaftrekregeling voor investeringen in installaties voor gebouwen die bestemd zijn ter voorkoming of bestrijding van milieuverontreiniging., 1973; 15; 1 omslag
          Oude code: AS nieuwe doos 50 - 1.824.102.2
        - Stukken betreffende het voeren van overleg met het Ministerie van Financiën over de mogelijkheid tot overschrijding van de committeringsmogelijkheden van de Investeringspremieregeling en de wijziging van de Investeringspremieregeling., 1974; 16; 1 omslag
          Oude code: AS 11 - 1.824.102.235
      - Financiering van industrieën, -1.824.103
        Opmerkingen: -1.824.103
        - Stukken betreffende het voeren van overleg met het Ministerie van Volkshuisvesting en Ruimtelijke Ordening en met het Ministerie van Cultuur, Recreatie en Maatschappelijk Werk over de mogelijke beëindiging van het verstrekken van subsidie aan de Stichting Industriële Vormgeving (SIV) te Amsterdam., 1969 - 1974; 17; 1 pak
          Oude code: AS nieuwe doos 27 - 1.824.104.2.07.852
        - Stukken betreffende het toekennen van ontwikkelingskredieten aan ondernemers voor de uitvoering van projecten., 1969 - 1975; 18-25; 1 pak en 7 omslagen
          - Altometer; BV te Sliedrecht, 1972 - 1975, 18
            Oude code: AS nieuwe doos 12 - 1.824.103
          - Batavier; NV Koninklijke Textielfabrieken te Winterswijk, 1974, 19
          - Bruynzeel; BV te Zaandam, 1972 - 1974, 20
            Oude code: AS nieuwe doos 11 - 1.824.103
          - Janssen Venneboer; BV te Wijhe, 1975, 21
            Oude code: AS nieuwe doos 13 - 1.824.103
          - Krantz en Zoon J.J.; NV te Leiden, 1975, 22
            Oude code: AS nieuwe doos 51 - 1.824.103
          - Stork - Werkspoor Diesel; BV te Amsterdam, 1969 - 1975, 23; 1 pak
          - Wafilin; BV te Hardenberg, 1974 - 1975, 24
          - Wavin; BV te Zwolle, 1975, 25
        - Stukken betreffende het beantwoorden van Eerste Kamervragen van Franssen en Maenen over de voorwaarden waarop reconversieleningen op basis van artikel 56, lid 2, sub a van het Europese Gemeenschap voor Kolen en Staal (EGKS) - verdrag zijn verstrekt., 1971 - 1974; 26; 1 pak
          Oude code: AS 108 - 1.883.17 EGKS
        - Stukken betreffende het toekennen van financiële steun aan bedrijven die in moeilijkheden zijn geraakt., 1971 - 1975; 27-35; 2 pakken en 7 omslagen
          - Beek; A.A. ter NV (Bolletje) te Almelo, 1975, 27
            Oude code: AS nieuwe doos 40 - 1.824.2: 664.62
          - Gerofabriek; NV te Zeist. 1975, 28-30
            - jan. - mrt., 28
              Oude code: AS nieuwe doos 34 - 1.824.2: 669
            - apr. - juni., 29
            - juli - dec., 30
          - Glasfabrieken; Vereenigde NV te Schiedam, 1974 - 1975, 31
            Oude code: AS nieuwe doos 40 - 1.824.2: 666.1
          - Helio; BV Repro Service te Kerkrade, 1971 - 1974, 32; 1 pak
            Oude code: AS 49 - 1.824.2: 655
          - Hulo Pannerden BV te Pannerden, 1974, 33
            Oude code: AS 105 - 1.826.398.8
          - Meubel Industrie; Winschoter (WMI) BV te Winschoten, 1975, 34
            Oude code: AS 67 - 1.824.2: 684.5
          - Schoonebeekse Machine - en Apparatenfabriek, 1974 - 1975, 35; 1 pak
            Oude code: AS nieuwe doos 34 - 1. 826.398
        - Stukken betreffende het aanvragen van en het vaststellen van investeringssteun op basis van de Investeringspremieregeling Regionale Vestiging ten behoeve van de NV Noord - Nederlandse Beetsuikerfabriek, ook wel CSM genaamd, te Vierverlaten., 1973; 36; 1 omslag
          Oude code: 1725
        - Stukken betreffende het beantwoorden van Tweede Kamervragen van meerdere Tweede Kamerleden over het voornemen van de Nederlandse Dagblad Unie (NDU) om de dag - en weekbladen van de Drents - Groninger Pers (DGP) niet langer in Emmen, maar in Amsterdam of Zwolle te doen drukken., 1973 - 1974; 37; 1 omslag
          Oude code: AS 106 - 1.858.12
        - Stukken betreffende het beantwoorden van Eerste Kamervragen van Eisma over de overheidssteun aan Philips Elektrologica BV en het belang van uitbreiding van de nieuwe Europese computermaatschappij Unidata., 1974; 38; 1 omslag
          Oude code: AS nieuwe doos 13 - 1.824.104.1
      - Technologische en technische vraagstukken, -1.824.104
        Opmerkingen: -1.824.104
        - Automatisering en mechanisering in de industrie, -1.824.104.1
          Opmerkingen: -1.824.104.1
          - Stukken betreffende het voeren van overleg in het overlegorgaan Samenwerking Automatisering Luchttransport Organisaties (SALTO) over het negatieve standpunt van de Koninklijke Luchtvaart Maatschappij (KLM) tegenover het voorgestelde SALTO - systeem., 1972 - 1975; 39; 1 pak
      - Industrieën en produkten van industrieën, -1.824.2
        Opmerkingen: -1.824.2
        - Elektrotechnische industrie, -1.824.2:621.3
          - Stukken betreffende het instellen van de Commissie van Bijstand Smit - Nijmegen met als doel advies te verkrijgen inzake het uitvoeren van werkzaamheden voor de ontwikkeling van geheel gesloten schakelinstallaties voor spanningen vanaf 300 kilovolt., 1968 - 1975; 40; 1 omslag
            Oude code: AS nieuwe doos 36 - 1.824.2: 621.3
        - Scheepsbouw, -1.824.2:629.12
          Opmerkingen: -1.824.2: 629.12
          - Stukken betreffende het toekennen van renteoverbruggingskredieten in de scheepsbouw., 1967 - 1975; 41-64; 11 pakken en 13 omslagen
            - Amels en Zoon; Firma C. Scheepswerf en Machinefabriek Welgelegen te Makkum, 1967 - 1975, 41
              Oude code: AS 43 - 1.824.2: 629.12
            - Dageraad; NV de scheepswerf, v/h Wed. J. Boot te Woubrugge, 1970 - 1975, 42
              Oude code: AS 48 - 1.824.2: 629.12
            - Duijvendijk's; T. van BV Scheepswerf te Lekkerkerk, 1970 - 1974, 43
              Oude code: AS 44 - 1.824.2: 629.12
            - Groot en Van Vliet; de BV Scheepswerf en Machinefabriek te Ridderkerk, 1970 - 1974, 44; 1 pak
              Oude code: AS nieuwe doos 38 - 1.824.2: 629.1.12
            - Haak; BV Scheepswerf te Zaandam, 1970 - 1975, 45
              Oude code: AS nieuwe doos 38 - 1.824.2: 629.12
            - Harlingen; Scheepswerf en Reparatiebedrijf te Harlingen, 1970 - 1975, 46
              Bevat 2 tekeningen.
            - Hollandse Scheepsbouw Associatie; Coöperatieve Vereniging (HSA) UA, ook bekend als de Holland Shipbuilding and Engineering Association. 1969 - 1975, 47-49
              HSA is een coöperatieve vereniging, die namens verschillende bij haar aangesloten scheepswerven verzoekt om renteoverbruggingskredieten.
              - Aanvraag voor diverse scheepswerven, 1970 - 1975, 47; 1 pak
                Bevat 3 tekeningen.
                Oude code: AS nieuwe doos 37 - 1.824.2: 629.12
              - IJsselwerf Scheepswerf en Machinefabriek BV te Rotterdam, 1969 - 1975, 48
                Oude code: AS 48 - 1.824.2: 629.112
              - Scheepswerf en Machinefabriek De Biesbosch BV te Dordrecht, 1970 - 1975, 49
            - Industrieele Handelscombinatie Holland (IHC) NV te Rotterdam, 1970 - 1975, 50; 1 pak
            - Kramer en Booy; NV Handel - en Scheepsbouw - Maatschappij te Kootstertille en C. Amels NV Scheepswerf en Machinefabriek Welgelegen te Makkum, 1970 - 1974, 51
              Bevat 1 tekening.
            - Liesbosch; BV de Scheepswerf en Machinefabriek te Utrecht, 1971 - 1974, 52; 1 pak
            - Merwede; BV de Scheepswerf en Machinefabriek, v/h Van Vliet en Co. te Hardinxveld - Giessendam, 1970 - 1975, 53; 1 pak
              Oude code: AS 47 - 1.824.2: 629.12
            - Nescos; BV Scheepsbouwcombinatie te Groningen, 1971 - 1975, 54; 1 pak
            - Nieuwe Noord - Nederlandse Scheepswerven BV te Groningen, 1969 - 1975, 55
            - Northern Shipbuilders; Combination (Conoship) te Groningen. 1973 - 1975, 56-57
              - 1973-1974, 56; 1 pak
              - 1974-1975, 57
            - Peters'; BV Scheepsbouw te Kampen, 1970 - 1974, 58
            - Pot; Gebr. BV Scheepsbouwwerf te Bolnes, 1970 - 1975, 59; 1 pak
            - Scheveningen; BV Sleephelling Maatschappij te Scheveningen, 1970 - 1975, 60
            - Vuyk en Zonen; A. BV Scheepswerven te Capelle aan den IJssel, 1970 - 1975, 61; 1 pak
            - Waterhuizen J. Pattje; BV Scheepswerf te Waterhuizen, 1970 - 1974, 62
            - Welgelegen P. Maaskant en Zonen; Machinefabriek te Bruinisse, 1970 - 1975, 63; 1 pak
            - Zaanlandse Scheepsbouw Maatschappij (ZSM) NV te Zaandam, 1969 - 1974, 64; 1 pak
              Opmerkingen: V
          - Stukken betreffende het uitvoeren van een structuuronderzoek naar middelgrote en kleine scheepswerven., 1972 - 1973; 65-66; 2 pakken
            - Deelrapporten 1- 6 en brochure "Toekomstmogelijkheden van de Nederlandse Middelgrote en Kleine Scheepswerven. Punten uit: Structuuronderzoek middelgrote en kleine werven", 1972 - 1973, 65
              Oude code: WA 608
            - Eindrapport "Struktuuronderzoek Middelgrote en Kleine Werven '73", banden 1 - 3, 1973, 66
          - Berger over het niet overdragen van het recht op renteoverbrugging ten behoeve van L. Davids Scheepvaart BV te Delfzijl., 1973; 67; 1 omslag
            Oude code: 1729
          - Stukken betreffende het vaststellen en toekennen van financiële steun aan Scheepswerven Van der Werf BV te Deest en het nemen van maatregelen in het kader van de regeling Bijzondere Financiering (BF)., 1974; 68; 1 omslag
        - Luchtvaart, -1.824.2:629.73
          Opmerkingen: -1.824.2:629.73